# 【求助陈版主】债权投资处置或收回本息为什么不冲减信用减值损失，而是投资收益？

提问人：这 个 cpa 有点意思 时间：2021-07-13 08:05:06
情况：我有个债权投资 2 亿，以前年度全额计提减值了，但由于对方单位破产了，我只能收回 1 亿，如何做分录？
第一种方式：借：银行存款 1 亿，债权投资减值准备 2 亿，投资收益 1 亿，贷：债权投资 2 亿，信用减值损失 2 亿第二种方式：借：银行存款 1 亿，债权投资减值准备 2 亿，贷：债权投资 2 亿，信用减值损失 1 亿
问题：如果是第二种方式为什么要在信用减值损失里体现投资收益，我投的时候 2 亿，现在只可以收回 1 亿，不是应该反映投资收益-1亿元，这种情况为什么和债权投资处置或投资收回本息处理情况不同，为什么债权投资处置或投资收回本息不冲减信用减值损？

回答人：chenyiwei
根据《企业会计准则第 23 号——金融资产转移》等相关规定，金融资产终止确认的损益（计入投资收益）是处置或回收价款与终止确认时点上该金融资产的账面价值（已扣减减值准备）的差额，一般不单独对已计提的信用减值损失进行调整处理。但个人理解这也不是一个原则性问题。如果可收回金额与原账面价值之间的差额确实是上次减值测试后债务人信用状况变化所致，则该差额调整信用减值损失，个人理解也是可以接受的。